# 关于购买房产或有对价问题

提问人：zy8111 时间：2021-09-07 10:10:18
某公司拟购买一幢商业地产，由于该商业地产存在规划审批程序瑕疵一直未能办理房产证，为规避交易风险，公司拟采取以下几种交易方案 1 、先支付购房款 4 亿元，等对方办理好房产证，再支付 2 亿元 2 、对方办不了房证局，则退回 4 亿元并支付利息 或转为预付未来二三十年的租金 3 。自己去办房产证，办下来了，也不再支付 2 亿元，请问以上方案如何会计处理？目前来说，尚无法准确预计房产证能否办下来，目前 4 亿元价格较市场有证房产偏低。

回答人：chenyiwei
1 、在初始确认时，基于谨慎考虑，建议按合同总价（ 6 亿元）进行初始计量，同时将尚未支付的 2 亿元确认为负债。
2 、如果确定对方办不下来房产证，从而撤销该交易的，则终止确认该房产的账面价值和上述负债项目，差额确认为资产处置损益。收到的利息补偿确认为营业外收入。
3 、如果“自己去办房产证，办下来了，也不再支付 2 亿元”，则无需支付的 2 亿元冲减该房屋的账面价值。

提问人：SummerGloomy 时间：2021-09-10 15:14:20
如果初始确认时办下房产证的可能性就比较小，但是合同约定的条款依旧是二选一“退回并支付利息或者转为预付未来租金”，应该如何进行会计处理？

回答人：chenyiwei
还是建议基于谨慎原则，先全额确认资产和负债。

提问人：yaojy123 时间：2021-11-02 19:25:00
请教陈版主，若购买的房产未能办理房产证，但是已经达到预定可使用状态了，能否确认固定资产并正常计提折旧呢？

回答人：chenyiwei
可以，但要充分披露权利受限及其可能影响。